# 集合票据中的信用增进费用如何处理

提问人：wxwht2006 时间：2012-10-23 16:45:03
请问陈版主，公司在发行中长期集合票据时，一次性发生了信用增进费用，此费用如何处理，是否可以作为发行费用处理？

回答人：chenyiwei
是否属于向信用担保机构支付的担保费？如果是，则建议将其视作一项为了在中期票据存续期间获得担保机构提供的担保服务而预先支付的款项，确认为长期待摊费用，在中期票据存续期间按直线法摊销计入各期财务费用。我理解这种类似于担保费的支出与金融负债的初始直接费用还是有差异的，应采用与金融工具准则中“财务担保合同”相对应的方法处理。

回答人：chenyiwei
回复 wxwht2006 的帖子
我理解此类“信用增进费”与发行时的交易费用还是存在区别的，主要在于支付该笔费用的目的是在债券的存续期间持续取得担保机构提供的保证服务，因此主要地并不是与债券的发行相关，而是在为了在债券存续期间持续获取担保服务而预先支付的服务费。所对应的并不是融资利息而是担保服务，所以建议比照预付的服务费处理。并且摊销的方式也不是实际利率法而是直线法。